【裁判字號】    95,交抗,122
【裁判日期】    950726
【裁判案由】    聲明異議
【裁判全文】
臺灣高等法院臺南分院刑事裁定         95年度交抗字第122號
抗  告  人  精靈生技股份有限公司
即受處分人
代  表  人  甲○○○
上列抗告人因違反道路交通管理處罰條例案件，對於交通部公路
總局嘉義區監理所台南監理站於93年11月22日所為之處分（原處
分案號：嘉監南字第裁74-S00000000號），聲明異議，不服臺灣
臺南地方法院中華民國95年5月15日裁定（95年度交聲字第541
號），提起抗告，本院裁定如下：
    主  文
抗告駁回。
    理  由
一、抗告意旨略以：原裁定雖以抗告人即受處分人精靈生技股份
    有限公司提起本件聲明異議，已逾法定二十日不變期間，且
    無法補正理由，而駁回之。惟查抗告人日前收獲罰單時，已
    通知並寄交罰單給違規人呂天保等人，惟抗告人並不知呂天
    保等人未繳納罰款，嗣收受裁決書後，亦已向監理所詢問，
    並據其告知俟刑事判決後再用民事解決即可，詎刑事案件自
    92年迄今未開庭，抗告人方改採聲明異議致延誤，為利早日
    結案，爰具狀聲請撤銷原裁定，並為更改罰單之被處分人等
    語。
二、按受處分人，不服道路交通管理處罰條例第八條主管機關所
    為處罰，得於接到裁決書翌日起廿日內，向管轄地方法院聲
    明異議，道路交通管理處罰條例第八十七條第一項定有明文
    。又依道路交通管理處罰條例第八十七條規定，向管轄法院
    聲明異議期間，自裁決送達翌日起算，並得依法扣除在途期
    間及聲請回復原狀；聲明異議，應以司法狀紙，敘述異議理
    由，提出於原處分機關為之。道路交通案件處理辦法第十二
    條亦有明文。又送達於應受送達人住居所、事務所或營業所
    為之；對於機關、法人或非法人團體為送達者，應向其代表
    人或管理人為之；於送達處所不獲會晤應受送達人時，得將
    文書付與有辨別事理能力之同居人、受僱人或應送達處所接
    收郵件人員而為送達（行政程序法第六十九條第二項、第七
    十二條第一項前段、第七十三條第一項規定參照）。準此，
    於向法人代表人為送達時，原則上既應以該法人所在地，對
    該代表人或管理人為送達，如不獲會晤時，得對其有辨別事
    理能力之同居人、受僱人或應送達處所接收郵件人員而為補
    充送達，至同居人、受僱人或應送達處所接收郵件人員，何
    時將文書轉交應受送達人，於送達效力，應不生影響。
三、經查，本件抗告人精靈生技股份有限公司所有車牌號碼E五
    ─二一四一號自用小客車，於民國（下同）九十二年一月九
    日上午十時五十分許，經人駕駛至臺南市○○路○街交岔路
    口時，有使用註銷之牌照行駛之違規情事，經警查獲舉發，
    且經原處分機關即交通部總局嘉義區監理所台南監理站，於
    九十三年十一月二十二日，以抗告人違反道路交通管理處罰
    條例第12條第1項第4款及第2項規定，而裁處罰鍰新台幣（
    下同）一萬零八百元等情，有該監理站嘉監南字第裁74-S00
    00 0000號違反道路交通管理事件裁決書在卷可憑（詳原審
    卷第二十五頁）。又上開裁決書，經郵寄至抗告人所在地「
    臺南縣永康市○○○路616巷20號」，於九十三年十二月六
    日，由抗告人公司之有識別能力人蘇寧苑收受等情，復有郵
    寄掛號收件回執一紙送達證書在卷可參（詳原審卷第二十五
    頁），揆諸前揭規定，足徵裁決書已合法送達。是本件聲明
    異議期間，自抗告人收受裁決書翌日，即九十三年十二月七
    日起算，加計聲明異議期間二十日，及抗告人營業所及車籍
    地在臺南縣，在途期間二日，迄至九十三年十二月二十九日
    （星期三）屆滿（原裁定誤載為九十三年十二月二十六日屆
    滿），詎抗告人遲至九十五年四月二十六日，始具狀向原處
    分機關聲明異議，有聲明異議狀原處分機關收文戳在卷可證
    （詳原審卷第二頁），堪認該聲明異議，已逾二十日異議不
    變期間，其異議不合法律上之程式，且無從補正，應予駁回
    。
四、綜上所述，本件抗告人於上開時地因有使用註銷之牌照行駛
    之違規情事，經原處分機關依法裁罰後，該裁決處分書並已
    於九十三年十二月六日合法送達抗告人，抗告人收受後不服
    原處分，依法應於法定二十日異議期間併加計在途期間二日
    ，即至遲應於九十三年十二月二十九日聲明異議，詎抗告人
    遲至九十五年四月二十六日，始具狀向原處分機關聲明異議
    ，顯已逾法定異議期間，其異議不合法律上之程式，且無從
    補正，應予駁回。從而原裁定以抗告人聲明異議逾期，而駁
    回抗告人聲明異議，本院經核，原裁定認事用法，均無違誤
    。抗告意旨，指摘原審裁定如何違誤，為無理由，應予駁回
    。
五、據上論斷，應依道路交通案件處理辦法第26條，刑事訴訟法
    第412條，裁定如主文。
中    華    民    國    95    年    7     月    26    日
                  刑事第二庭    審判長法  官  葉居正
                                      法  官  李文福
                                      法  官  吳森豐
以上正本證明與原本無異。
不得再抗告。
                                      書記官  李梅菊
中    華    民    國    95    年    7     月    26    日


司法院資訊處製作；財團法人民間司法改革基金會備份。
